【裁判字號】    89,訴,502
【裁判日期】    900119
【裁判案由】    偽造文書等
【裁判全文】
臺灣桃園地方法院刑事判決                          八十九年度訴字第五０二號
    公  訴  人  臺灣桃園地方法院檢察署檢察官
    被      告  乙○○
    被      告  丙○○
右列被告因偽造文書案件，經檢察官提起公訴（八十八年度偵續字第七二號、八十九
年度偵字第四０一三號），本院判決如左：
      主  文
乙○○共同意圖為自己不法之所有，以詐術使人將本人之物交付，處有期徒刑柒月，
緩刑參年。被訴偽造丙○○身分證遺失之證明書共同使公務員登載不實於職掌公文部
分無罪。
丙○○無罪。
      事  實
一、乙○○於民國八十六年六月中，見報上刊登買車免頭期款，即以電話與位於桃園
    市○○路不詳地址之某一代書事務所職員聯絡後，知悉可以購車轉讓方式牟利，
    其明知其經濟能力不佳並無支付能力，竟聽從該職員之告知，而至台北縣永和市
    與在克萊斯勒汽車永和營業所任職之甲○○（另由檢察官偵查、通緝中）見面。
    適乙○○之兄丙○○有不動產，信用較佳為使購車時之貸款審核順利，乙○○、
    丙○○（此部分犯行未據起訴）、甲○○三人乃共同基於意圖為自己不法所有及
    不法利益之犯意聯絡，由丙○○提供其身分證、印章予乙○○交付甲○○出具名
    義做為人頭，先由甲○○與日產汽車經銷商七和實業股份有限公司（下稱七和公
    司）業務員丁○○聯繫，佯稱其友人要以分期付款方式買車，並約定於八十六年
    八月廿二日對保訂約。迨至該日，乙○○、丙○○二人乃至甲○○任職處所（起
    訴書誤以為係至裕融公司位於敦化南路之營業處所）與丁○○及裕融企業股份有
    限公司（下稱裕融公司）不詳姓名之職員見面，乙○○兄弟二人敘明購車之意願
    ，而使丁○○及裕融公司之職員均陷於錯誤，先由裕融公司之職員完成對保後，
    即由裕融公司為出賣人，將日產牌、引擎號碼A32D2285Y、車身號碼A32D022856
    號、一九九七年八月份出產、排氣量一九九五CC之汽車一輛，以分期付款方式與
    丙○○依動產交易法附條件買賣方式訂定契約，約定分期付款總價新台幣（下同
    ）一百零二萬六千二百四十元，分期付款與現金交易之價差為二十一萬二千二百
    四十元（即現金價為八十一萬四千元），除頭期款十一萬四千元於訂約日支付外
    ，餘款九十一萬二千二百四十元則自八十六年九月廿二日至八十九年八月廿二日
    按月分三十六期給付，每期應付二萬五千三百四十元，於付清價款前，該小客車
    所有權仍屬於裕融公司所有，買受人僅得先行占有使用不得擅將標的物遷、出質
    或為其他處分，丙○○為動產擔保交易之債務人，當日並領得ＣＴ─六０一一號
    之車牌，車籍資料由裕融公司保存。丙○○因雙腳有殘疾、行動不便，乃委由甲○○代領汽車。乃邢某領得汽車後，即趁裕融公司尚未向監理機關辦妥動產擔保
    交易附條件買賣登記之際，於同年月廿六日約同乙○○、丙○○至台北市○○街
    強恕中學附近之紅茶店，由丙○○簽約將該車售與以買賣中古車為業之己○○，
    隨即由丙○○與己○○所委之人共至台北市監理處申請補發車籍資料，再將該車
    過戶予己○○之員工戊○○。嗣裕融公司依動產擔保法向監理機關申辦前開車輛
    之附條件買賣設定登記時，發現該車已過戶予第三人致無法辦理，始知受騙。
二、案經裕融公司訴請台灣桃園地方法院檢察署檢察官偵查起訴。
      理  由
壹、有罪部分
一、訊據被告乙○○固坦承確曾透過甲○○以其兄丙○○之名義向裕融公司以分期付
    款之附條件買賣方式購車等情，惟矢口否認有何犯罪，並於偵查及本院審理中辯
    稱略以我想買車靠行開計程車，見報載克萊斯勒的車輛有優惠活動，乃至克萊斯
    勒永和營業所看車，該店業務員甲○○告知店內沒有所需的車，就介紹我買裕隆
    車輛，於是我透過甲○○向日產汽車經銷商七和公司業務員丁○○購車，嗣交車
    之際，因為我祖父病危，無暇去領車，直到裕融公司通知我，才知道甲○○已領
    走車輛云云，惟：
（一）、查（１）被告雖辯稱渠想靠行開計程車，見報載克萊斯勒的車輛有免頭期款
        之優惠活動，而至克萊斯勒永和營業所看車，甲○○告知無所需之車，而轉
        介紹買裕隆汽車云云，惟被告自承其係居住於桃園縣楊梅鎮，而克萊斯勒汽
        車在國內尚非沒沒無聞之品牌，在桃園縣非無經銷處所可資聯絡，是倘若克
        萊斯勒汽車真有免頭期款優惠活動，若非永和營業所之營業方式另有別情，
        何以捨近而非至永和營業所找甲○○不可？本院乃進而詢被告該種優惠活動
        廣告係以何種方式刊登？被告乃答該廣告係在很多小廣告（的廣告欄中）留
        電話的廣告（參本院八十九年五月一日筆錄）。是據被告所言，此種廣告顯
        與一般汽車促銷之大幅廣告不符，客觀上已有可疑之處。（２）又據被告於
        檢察官偵查時問其「買車是否有和文中路（位於桃園市）找一家代書事務所
        ？」被告答稱：「曾經聯絡過，在報上看到的，我打電話去，他要我去台北
        找甲○○。」縱所稱之廣告上克萊斯勒汽車優惠活動確實存在，被告既係為
        改行開計程車，打電話後發現是代書事務所，與一般汽車經銷方式不符，何
        以竟按其指示至永和市找甲○○？及至甲○○對其告知無其所需車輛，被告
        既以克萊斯勒汽車有免頭款優惠活動，始欲購買該廠牌汽車，何以竟未要求
        邢某代向克萊斯勒汽車其他營業所調車，反允邢某提議，轉而購買無優惠之
        日產汽車？又其既謂克萊斯勒有所謂免頭款優惠活動，惟又自承已交付十八
        萬元予刑中銘，此與其稱該廠牌汽車有免頭款優惠活動又有未合。是被告購
        買汽車之方式非特與常人有異，且所稱曾交付十八萬元予刑中銘云云，亦難
        認為可採。（３）又被告稱其購買汽車係為靠行開計程車之用，然其又自承
        並無職業小客車駕駛職照，是其自無可能購車做為靠行開計程車之用。雖其
        就此辯稱係以自用小客車違規做營業用（參本院八十九年五月一日、十月二
        十三日云云，然查其當時僅係計畫靠行，並不否認尚未談妥靠行事宜（參本
        院八十九年十月二十三日筆錄），是其車輛購妥後如無車行允其靠行，致不
        能賺取金錢，則每月分期車款對其豈不成為重大負擔？（４）況被告於偵查
        中對檢察官所詢「你在外有債務」一節，答稱：「朋友之間有債務」（參八
        十七年度偵緝字第二四四號卷第三十六頁），可知其尚有欠債，且據被告於
        本院訊問時稱曾交付甲○○十八萬元為頭款，自己只有其中一至二萬元，其
        他的是向家人借的（本院八十九年九月十一日筆錄）云云，其應未交付十八
        萬元了甲○○，已如前述，縱其確有交付十八萬元予甲○○，反可因而認定
        其經濟狀況並非良好，且依卷附其與裕融公司訂立之附條件買賣契約所載，
        其所購車輛分期付款總價一百零二萬六千二百四十元，分期付款與現金交易
        之價差為二十一萬二千二百四十元，故現金價為八十一萬四千元，除頭期款
        十一萬四千元於訂約日支付外，餘款九十一萬二千二百四十元則自八十六年
        九月廿二日至八十九年八月廿二日按月分三十六期給付，每期應付二萬五千
        三百四十元。被告經濟狀況不佳已如前述，其竟購買分期付款總價逾一百萬
        元之車輛，使自己經濟狀況雪上加霜，此舉顯不合常理。雖被告稱如靠行營
        業，每月可收入三至五萬元（參本院八十九年十月廿三日筆錄）云云，縱收
        入能如被告所估，惟扣除油費、靠行費及其他維修費用後，所剩已屬有限，
        又需再付每月二萬五千逾元之分期款，其利潤顯將因而抵消；被告未考慮購
        買價格較低之車輛，反以分期總價逾百萬元之價格購買系爭汽車，顯與其經
        濟狀況不佳之情勢有所違背。（５）綜上各節以察，被告購買該車既非做為
        自用或亦非用以違規營業求取利潤，應可認定。
（二）、又查（１）雖被告乙○○始終否認曾委託甲○○代為領車云云，惟據與乙○○、丙○○交易之業務員丁○○於偵查中及本院審理中均明確指稱（簽約時
        ）丙○○說他住桃園且行動不便，交甲○○即可（見八十七年度偵緝字第二
        四四號偵查卷第二十三頁反面、本院卷八十九年五月廿九日筆錄），查被告
        於八十九年八月廿二日簽約時確曾在場，此觀前揭附條件買賣契約書上連帶
        保證人欄上有被告之簽名即知。被告就丙○○委甲○○領車一事自難諉為不
        知。（２）且查甲○○領得上開汽車後，即偕同乙○○、丙○○於八十六年
        八月廿六日至台北市○○路強恕中學附近之紅茶店內，洽談將系爭車輛售予
        中古車商己○○，並過戶予戊○○，業據證人戊○○、己○○分於八十九年
        八月廿八日、同年九月廿五日在本院結證途述甚明，雖丙○○、乙○○均否
        認於是日曾在與甲○○在該處出賣系爭車輛，惟戊○○、己○○均能指認丙○○之雙腳不良於行、平日用板車代步之特徵，己○○且指稱當日係丙○○
        開車，而丙○○當庭亦供承確有一輛汽車自用代步，益見陳、蔡二人供述可
        信。（３）況經本院向台灣桃園地方法院檢察署調閱該署八十九年度他字第
        五六二號卷宗，內附由丙○○簽名、捺指印之汽車買賣合約書、切結書、委
        託切結書、買賣切結書等原本資料，經提示丙○○辨認，丙○○就上開四紙
        上之「丙○○」印文、指印均自承為真正，僅否認其上「丙○○」之簽名為
        真正，並辯以，當初以其名義買車，係因其名下有不動產，然因其名下已有
        二部車，為避免每月可領之殘障津貼被取消，甲○○令其捺指印在上開四紙
        文書上就可以過戶予乙○○云云，然果如丙○○所辯，此舉係為過戶予乙○○，何以上開四紙文書中之汽車買賣合約書及切結書中未填寫買受人為乙○○？又被告與丙○○偵、審中均稱係因購車始認識甲○○，是其等與甲○○
        顯非熟識，乃丙○○竟捺指印於上開四紙文書上，所述實難憑信。（４）又
        依道路交通安全規則第十五條第二項規定：「汽車有左列情事之一者，應申
        請異動登記。一過戶。二變更。三停駛。四復駛。五報廢。六繳銷牌照。七
        註銷牌照」。第十六條第一項規定：「汽車所有人依前條規定申請者，應填
        具申請書，並依左列規定提出證明文件：一以個人名義申請登記者，應繳驗
        國民身分證或軍人身分證或僑民居留證明或有效之汽車駕駛執照」。第二項
        規定：「前項第一款，以個人名義申請登記，委託汽車買賣業代辦過戶者，
        得憑車主國民身分證影本及委託汽車買賣業代辦過戶之委託書或當地汽車商
        業同業公會開具之證明書申請登記，並另繳驗汽車買賣業之營利事業登記證
        正本、汽車商業同業公會會員證及代辦人身分證正本，始得辦理。以當地汽
        車商業同業公會開具之證明書申登記者，其營利事業登記證得以影本審驗」
        。上開規定於道路交通安全規則在八十五年二月二十八日修正發布後即適用
        至今。是可知辦理汽車過戶時，如以個人名義申請登記，委託汽車買賣業代
        辦過戶者，得憑車主國民身分證影本及委託汽車買賣業代辦過戶之委託書或
        當地汽車商業同業公會開具之證明書申請登記，並另繳驗汽車買賣業之營利
        事業登記證正本、汽車商業同業公會會員證及代辦人身分證正本，始得辦理
        。本院為明事實，乃向台北市監理處調取系爭車輛申請補發車籍資料，並經
        該處於八十九年十二月七日以北市監三字第八九六三七０四一００號函送全
        卷七紙，本院並將之影印附卷，其中一份係丙○○申請補車籍登記書之汽車
        各項異動登記書，該登記書上並載明「同時過戶」，另有一紙則為丙○○將
        系爭汽車過戶予戊○○之汽車過戶登記書，惟遍觀上開七紙均無委託過戶之
        委託書，依前開道路交通安全規則規定為反面推論，本件自係丙○○親自前
        往辦理。由此益證丙○○及被告乙○○就該車轉賣己○○並過戶戊○○一節
        確實全程參與。（５）綜上各點所述，被告否認知悉甲○○受託代領系爭汽
        車、否認知悉該車轉售己○○即不可採。其既知該車已由甲○○代領，且在
        八十六年八月廿二日簽訂附條件買賣契約購得該車五日後，即同年月廿六日
        ，趁監理機關就裕融公司與丙○○上開車輛未及完成動產擔保交易法附條件
        買賣登記時，即與丙○○、甲○○共同將該車售予己○○並交付之，被告顯
        有不法所有及不法利益之意圖，且顯係欲以低頭款騙取現金價達八十萬以上
        之系爭汽車再予轉賣，而其與甲○○、丙○○就此上開犯行有犯意聯絡、行
        為分擔則堪認定。
二、查丙○○與裕融公司就系爭車輛依動產擔保交易法之規定簽訂前述之附條件買賣
    契約後，雖尚未向監理機關完成登記，惟依動產擔保交易法第五條規定：「動產
    擔保交易，應以書面訂立契約。非經登記，不得對抗善意第三人」，故登記並非
    動產擔保交易法附條件買賣契約生效之要件，而僅為對抗要件，準此，於上開附
    條件買賣契約成立生效後登記前，仍適用動產擔保交易法之相關規定。故核被告
    乙○○所為，係犯刑法第三百三十九條第一項詐欺罪。又被告雖非上開附條件買
    賣契約之債務人，然按因身分或其他特定關係成立之罪，其共同實施或教唆幫助
    者，雖無特定關係，仍以共犯論，刑法第三十一條第一項定有明文，本件被告及
    未經起訴之甲○○與動產交易債務人丙○○既共同實施動產擔保交易法第三十八
    條之犯罪，自仍應以共犯論，是被告並觸犯動產擔保交易法第三十八條之處分標
    的物罪。查被告就上開二罪與未經起訴之甲○○、丙○○有犯意聯絡、行為分擔
    ，應論以共同正犯。又其所犯上開二罪，有方法、結果牽連之裁判上一罪關係，
    應從一重之詐欺罪論處。爰審酌被告犯罪之動機、目的、所生之損害、犯罪分擔
    之情形、所得之利益、犯罪後未能坦承犯行、惟態度尚稱良好等情及其他一切情
    狀，量處如主文所示之刑。又被告未曾受有期徒刑以上刑之宣告，有台灣高等法
    院全國前案紀錄表乙件在卷可稽，且被告並非首謀，經此教訓後，應知警惕，當
    無再犯之虞，本院因認對其所宣告之刑，以暫不執行為適當，爰併予宣告緩刑，
    以勵自新。丙○○、甲○○二人與被告共犯前開二罪未據起訴，應另由檢察官卓
    為處理，附此敘明。
三、公訴意旨另以被告乙○○與甲○○基於共同犯意，由邢某於八十六年八月廿六日
    持乙○○所交付之丙○○身分證及印章，以車籍資料遺失為由，將此不實事項向
    台北市監理處謊報遺失申請補發，使監理站喪失車籍管理之正確性，而認其此部
    分行為係涉有刑法第二百十四條之罪云云。惟按犯罪事實應依證據認定之，無證
    據不得推定其犯罪事實，刑事訴訟法第一百五十四條定有明文；又明知為不實之
    事項，而使公務員登載於職務上所掌之公文書，足以生損害於公眾或他人者，處
    三年以下有期徒刑、拘役或五百元以下罰金，刑法第二百十四條設有規定，若並
    未使公務員登載不實事項於職務上所掌之公文書，即無成立該條犯罪之可能。本
    件被告是否有以車籍資料遺失為由，將此不實事項向台北市監理處謊報遺失申請
    補發之行為，應調取相關申請資料後始能論斷。本院據此而向台北市監理處調取
    系爭車輛申請補發車籍資料全卷七紙並影印附卷，已如前述，上開資料中有一份
    係丙○○申請補車籍登記書之汽車各項異動登記書，該登記書名稱雖為登記書，
    惟其第五行有「申請項目請打勾」，可知該登記書同時即為申請書，而遍觀該登
    記書上，就申請事項並無須填載申請原因，從而即無公訴人所稱以車籍資料遺失
    為由，將此不實事項向台北市監理處謊報遺失之問題，台北市監理處亦無因而將
    「遺失」之不實事項登載於職務上公文書之行為可言，是即與前引刑法第二百十
    四條之規定不合。公訴人未注意及此，誤認被告就上開行為亦涉有刑法第二百十
    四條之犯罪，即有未洽，原應為無罪之諭知，惟依公訴人起訴內容，觀察被告此
    部分行為與前開有罪部分，客觀上有方法、結果牽連之裁判上一罪關係，爰不另
    為無罪之諭知，附此敘明。
貳、無罪部分
一、公訴意旨另以：被告乙○○、丙○○二人明知被告丙○○所有身分證因欲辦理前
    開過戶事項而交付甲○○並未遺失，被告乙○○竟於八十六年九月三十日偽造丙○○身分證遺失之證明書後，由丙○○持前開文書向桃園縣楊梅鎮戶政事務所以
    身分證遺失為由，申請補發身分證，致承辦公務員將此不實事項登載於職掌公文
    書，重新製發身分證交用。因認被告二人共犯刑法第二百十條、第二百十四條之
    罪，被告乙○○並另犯刑法第二百十六條、第二百十條之行使偽造私文書罪云云
    。
二、按犯罪事實應依證據認定之，無證據不得推定其犯罪事實，刑事訴訟法第一百五
    十四條定有明文；又若並未使公務員登載不實事項於職務上所掌之公文書，即無
    成立刑法第二百十四條犯罪之可能，已如前述。而刑法第二百十條之偽造私文書
    罪，以無制作權人而捏造他人名義制作該文書為構成要件之一，學理上稱為「有
    形偽造」，倘行為人係以自己名義制作之文書，或基於他人之授權、委託，以該
    他人名義制作之文書，既非無制作權，自均不能成立該罪；至刑法第二百十三條
    之公文書不實登載罪及同法第二百十五條之業務上文書登載不實罪，乃有制作權
    人，故意自為記載內容虛偽不實之文書，學理上謂為「直接無形偽造」，而同法
    第二百十四條之使公務員登載不實罪，係向有制作權人，為虛偽不實之報告或陳
    述，使該有制作權人據以制作內容不實之文書，學理上指為「間接無形偽造」，
    前後情形有別，不容混淆，最高法院八十四年度台上字第一九九六號判決見解可
    資參考。又刑法上之牽連犯係指行為人本僅有犯一罪之故意，其方法行為或結果
    行為另犯其他罪名，而此二罪之間，在客觀上即通常觀念，足認具有手段與目的
    ，或原因與結果之不可分離關係而言。檢察官以裁判上一罪提起公訴，法院審理
    結果認為一部分犯罪不成立，經於理由中加以說明，毋庸諭知無罪者，係指所訴
    事實，在客觀上具有連續或牽連關係之情形而言，若對於客觀上顯不發生連續或
    牽連關係之事實，誤以為係裁判上一罪，法院審理結果仍應就數罪分別判決，不
    受起訴見解之拘束，最高法院七十九年度台上字第二九二八號判決亦可參照。
三、訊據被告乙○○、丙○○二人固承認確曾於八十六年九月三十日至戶政機關，由
    丙○○於補領國民身分證申請書上以遺失身分證為由蓋章請領，乙○○則承認以
    自己名義出具證明書證明丙○○之身分證確已遺失，惟均否認有何犯罪，並辯稱
    因甲○○拿走身分證後即未再返還，故才以遺失為由申請補發等語。經查：
（一）、依卷附之補領國民身分證申請書所載，係丙○○以自己名義申請，證明丙○○遺失身分證之證明書則係乙○○以自己名義出具，均有製作各該私文書之
        權而無冒用他人姓名製作私文書之情形可言，被告二人既非無制作權，參照
        前引最高法院八十四年台上字第一九九六號判決之見解，被告二人自均不能
        成立刑法第二百十條之偽造文書罪。公訴人未審酌刑法第二百十條係就「有
        形偽造」之情形所設處罰規定，而就二人本其製作權製作文書之行為認屬係
        偽造私文書，並認被告乙○○行使上開證明書另涉行使偽造私文書云云，即
        非允當。
（二）、就被告二人共同以丙○○遺失身分證為由，申請補發而使公務員登載不實於
        職掌公文書一節，查丙○○之身分證業因向裕融公司購買系爭汽車而交付甲○○業據被告二人敘述在卷，甲○○縱將系爭汽車非法售予己○○，仍應於
        出售後將丙○○之身分證予以返還，始符情理；然如邢某果有返還，則丙○○實無必要再向戶政機關申請補發身分證，故其所辯邢某於購車後始終未歸
        還其身分證一節應堪採信。
（三）、茲應究明者，乃邢某未歸還身分證予丙○○，則丙○○是否即得任意向戶政
        機關申請補發？查該身分證既係丙○○所有，僅因過戶相關事宜而交由邢某
        保管，在過戶完畢後，邢某本應返還而未返還，丙○○非不得依雙方間之民
        事法律關係請求邢某返還身分證，倘丙○○有此法律途徑，事實上又非不可
        能請求返還，乃竟任意以遺失為由向戶政機關申請補發身分證，其所謂「遺
        失」云云，即屬不實，該管公務員如因而登載於職掌公文書，即應認涉有刑
        法第二百十四條之犯罪。然如邢某已逃匿無蹤，遍尋無著，如仍要求丙○○
        須上窮碧落下黃泉尋得邢某，追索未還之身分證，對丙○○而言，所耗費之
        經濟成本過鉅，遠大於國家在維持以「遺失」為由申請補發身分證之法秩序
        方面所得之利益，在此前提下仍認丙○○不得以遺失為由申請補發，對丙○○或其他類此情形之人，毋寧有過苛之憾；故丙○○雖明知其身分證在邢某
        處，惟如事實上無從尋得邢某，為不致使申請補發身分證流於苛刻，宜認此
        時得將此情形歸為「遺失」之列而得申請補發。查被告二人透過甲○○購得
        系爭汽車係在八十六年八月二十二日，而被告二人夥同甲○○將系爭汽車售
        予己○○之時間則為同年月廿六日，均如前述。又被告二人係因購買系爭車
        輛而認得甲○○，業據被告二人自述在卷，而己○○於本院審理時並陳稱其
        購買系爭汽車是甲○○居間聯繫的，足知甲○○就前揭詐騙汽車之犯行，具
        有主導之地位，至被告二人則當係因一時貪念反遭其害，準此，則甲○○為
        防他人識破騙局而向其追討，乃潛藏逃匿，即屬平常。雖邢某於八十八年十
        二月九日偵查中曾出庭應訊，然該次係因他案經拘捕到案，始由本案承辦檢
        察官乘便訊問，此見該日筆錄末載明：「仁股另案交保一萬元」可知。然在
        此日之前或此日之後，檢察官多次傳訊及本院多次傳、拘，邢某均未到庭，
        足見邢某自本件詐騙後即失其蹤跡，應非過言。又參諸卷附前揭補發國民身
        分證之申請書及證明書所載日期，均係八十六年九月三十日，距被告二人與
        甲○○同年八月廿六日售車予己○○，已有一月又四日，倘非邢某逃匿，被
        告二人逕向邢某索回身分證即可，又何須重行申請補發？是被告二人應已處
        於事實上無法向邢某索回身分證之狀態，依前說明，其等因此而以「遺失」
        為由，向戶政機關申請補發身分證，自難謂有何不實可言，從而即與前述刑
        法第二百十四條所定之構成要件不相符合，尚難以該罪相繩。
四、綜上所述，公訴人認被告二人就丙○○以遺失為由申請補發國民身分證一節有偽
    造文書犯行云云，即均與刑法第二百十六條、第二百十條、第二百十四條構成要
    件不符，此外又查無其他積極證據，足認被告二人確有公訴人前揭所指偽造文書
    之情事，被告二人此部分犯罪尚屬不能證明，依法應諭知無罪之判決。
五、末查公訴人雖以被告乙○○上開被起訴之行使偽造私文書、使公務員登載不實事
    項犯行，與其前揭詐欺、違反動產擔保交易法等罪間，有方法、結果牽連之裁判
    上一罪關係，而為起訴，然客觀視之，被告二人詐欺及違反動產擔保交易法等犯
    行，並非被告二人其後申請補發丙○○身分證之方法或手段，復無從認定後者為
    前者之結果或目的，反言之，更不能謂被告二人其後申請補發丙○○身分證係方
    法或手段，而二人前所犯詐欺及違反動產擔保交易法之行為係屬結果或目的，公
    訴人乃認二者間有方法、結果或手段、目的之牽連關係，尚屬無稽，本院採取最
    高法院七十九年度台上字第二九二八號判決之見解，認審理結果仍應就數罪分別
    判決，不受起訴見解之拘束。爰敘明如上。
據上論斷，應依刑事訴訟法第二百九十九條第一項前段、第三百零一條第一項、動產
擔保交易法第三十八條、刑法第十一條前段、第二十八條、第三十一條第一項、第五
十五條、第三百三十九條第一項、第七十四條第一款、罰金罰鍰提高標準條例第一條
前段，判決如主文。
本案經檢察官張春暉到庭執行職務
中      華      民      國      九十      年      一      月    十九    日
                                臺灣桃園地方法院刑事第五庭
                                    法  官  范  清  銘
右正本證明與原本無異。
如不服本判決，應於送達後十日內，向本院提出上訴狀。
                     書記官  劉  希  賢
中      華      民      國      九十      年      一      月    十九    日
引用法條
中華民國刑法第三百三十九條
 (普通詐欺罪)
意圖為自己或第三人不法之所有，以詐術使人將本人或第三人之物交付者
，處五年以下有期徒刑、拘役或科或併科一千元以下罰金。
以前項方法得財產上不法之利益或使第三人得之者，亦同。
前二項之未遂犯罰之。
動產擔保交易法第三十八條
 (處分標的物之處罰)
動產擔保交易之債務人，意圖不法之利益，將標的物遷移、出賣、出質、
移轉、抵押或為其他處分，致生損害於債權人者，處三年以下有期徒刑、
拘役或科或併科六千元以下之罰金。


司法院資訊處製作；財團法人民間司法改革基金會備份。
